【裁判字號】    95,訴,209
【裁判日期】    950829
【裁判案由】    侵權行為損害賠償
【裁判全文】
臺灣宜蘭地方法院民事判決               95年度訴字第209號
原      告  乙○○○
訴訟代理人  丙○○
被      告  甲○○
上列當事人間侵權行為損害賠償事件，經本院於95年8月8日言詞
辯論終結，判決如下：
    主  文
被告應給付原告新臺幣陸拾陸萬零佰伍拾玖元，及自民國九十
五年五月十七日起至清償日止，按週年利率百分之五計算之利息
。
訴訟費用由被告負擔。
本判決於原告以新台幣貳拾貳萬零壹佰貳拾元供擔保後，得假執
行。
    事實及理由
壹、原告主張：被告於民國94年7月17日上午7時26分許，騎乘車
    牌號碼ＡＬ5-091號重型機車，沿宜蘭縣頭城鎮○○路由北
    往南方向行駛，行經青雲路3段167號前時，本應注意車前狀
    況，隨時採取必要之安全措施，而依當時雖有大雨，然係日
    間有自然光線，路面無障礙，視距尚屬良好等情形，顯無不
    能注意之情形，被告竟疏未注意車前狀況，而撞及徒步行經
    該處之原告，致原告受有左側髖骨骨折之傷害，爰依侵權行
    為之法律關係請求，並聲明：(一)被告應給付原告新臺幣（下
    同）660,359元，及自起訴狀繕本送達翌日起至清償日止，
    按週年利率百分之5計算之利息；(二)願供擔保聲請宣告假執
    行。
貳、被告則以原告要求之賠償金過高，且原告在醫院的17天是伊
    在照顧，醫療費用部分伊也有支出等語，資為抗辯，並聲明
    ：原告之訴駁回。
、本院之判斷：
一、原告主張被告於94年7月17日上午7時26分許，騎乘車牌號碼
      ＡＬ5-091號重型機車，沿宜蘭縣頭城鎮○○路由北往南
    方向行駛，行經青雲路3段167號前時，撞及徒步行經該處之
    原告，致原告受有左側髖骨骨折之傷害等情，此為被告所不
    爭執，並經本院調閱95年度宜交簡字第1號、95年度交簡上
    字第8號刑事卷審核屬實，原告此部分之主張應堪信為真實
    。而按汽車行駛時，駕駛人應注意車前狀況，並隨時採取必
    要之安全措施，道路交通安全規則第94條第3項定有明文，
    被告騎乘機車自應注意上開規定，而依上開刑事卷所附道路
    交通事故現場圖、道路交通事故調查報告(一)、(二)，及現場照
    片所示，案發地點被告行駛之車道、機車道、路肩寬度合計
    為9.8公尺，且被告警訊中自承：「我行駛於青雲路段往宜
    蘭方向行駛，我是行駛於機車車道上，當時發現對方人正拿
    著雨傘使用，我有按喇叭示警，但對方好像未聽到，就撞上
    對方之人之左邊大腿。」（參見94年8月8日警訊筆錄），而
    依當時天候雖有雨，然係日間自然光線、路面無缺陷及無障
    礙物，視距良好，並無不能注意之情事，被告騎乘機車自應
    注意上開規定，其疏未注意而撞及原告，至原告受有傷害，
    被告之駕駛行為顯有過失，且於原告所受傷害間，具有相當
    因果關係。
二、按因故意或過失不法侵害他人之權利者，負損害賠償責任；
    不法侵害他人之身體或健康者，對於被害人因此喪失或減少
    勞動能力或增加生活上之需要時，應負損害賠償責任，民法
    第184條第1項前段、第193條第1項分別定有明文。被告因過
    失致原告受有傷害，已如前述，其對於原告因此所受之損害
    ，自應負損害賠償責任，茲就原告所請求之損害應否准許，
    分述如下：
  (一)醫療費用：原告主張因此傷害所支出之醫療費用總計2,359
    元，此有原告提出行政院衛生署宜蘭醫院（下稱宜蘭醫院）
    及財團法人佛教慈濟綜合醫院臺北分院醫療費用收據16紙為
    證，原告此部分之主張應可採信。
  (二)看護費：原告主張於94年8月2日出院後，聘請居家護理人員
    全天24小時照顧，照顧期間自95年8月7日起至95年2月1日止
    ，計179日，每日2,000元，共計358,000元，並提出證明單
    一紙為證。而依原告所受傷害之程度，依宜蘭醫院95年7月
    27日95宜醫歷字第095004187號函覆稱：「1.需6個月的恢復
    期及復健期。2.復健期間需全日照顧，病人大腿骨折。下床
    活動有困難，同時也需有人在旁防止再度跌倒。」故原告請
    求看護費358,000元為有理由。
  (三)精神慰藉金部分：按慰藉金核給之標準固與財產上損害之計
    算不同，然非不可斟酌雙方身分資力與加害程度，及其他各
    種情形核定相當之數額，本院斟酌被告雖職業為臨時工，無
    固定收入，名下並無不動產，但以原告為13年4月10 日出生
    ，車禍當時為81歲之高齡，其因遭此傷害住院17天，且於出
    院後尚須6個月之復健期，依其所受精神上痛苦，認原告請
    求之精神慰藉金三十萬元為適當。
三、從而，原告依據侵權行為之法律關係，請求被告給付660,
    359元，及自起訴狀繕本送達翌日即95年5月17日起至清償日
    止，按週年利率百分之五計算之法定遲延利息，為有理由，
    應予准許。
四、原告陳明願供擔保聲請宣告假執行，核無不合，爰酌定相當
    之擔保金額准許之。
肆、據上論結，本件原告之訴為有理由，依民事訴訟法第78條、
    第390條第2項，判決如主文。
中    華    民    國    95    年    8     月    29    日
                          臺灣宜蘭地方法院民事庭
                              法  官  辜  漢  忠
正本與原本無異。
如對本判決上訴，須於判決送達後20日內向本院提出上訴狀 (須
附繕本)。
中    華    民    國    95    年    8     月    30    日
                              書記官  陳  憲  文


司法院資訊處製作；財團法人民間司法改革基金會備份。
